臺灣高等法院臺中分院刑事判決　　 95年度上更(一)字第368號
上　訴　人　台灣台中地方法院檢察署檢察官
被　　　告　丁○○
　　　　　　　　　　（另案在臺灣臺中監獄執行中）
上列上訴人因被告竊盜案件，不服臺灣臺中地方法院95年度易字
第336號，中華民國95年6月28日第一審判決（起訴案號：臺灣臺
中地方法院檢察署94年度偵字第20167號）， 提起上訴，及移送
併辦（案號：同署95年度偵字第15559、15560、15561、15562號
），經判決後由最高法院發回更審，本院判決如下：
    主  文
原判決撤銷。
丁○○共同以犯竊盜罪為常業，累犯，處有期徒刑參年陸月；並
應於刑之執行前，令入勞動場所強制工作參年。
    事  實
一、丁○○有犯罪之習慣，其前於民國88年間因竊盜案件，經法
    院判處有期徒刑10月確定，於88年12月5 日執行完畢；又於
    89年間犯竊盜案，經本院以91年度上易字第1528號判決判處
    有期徒刑1年4月確定，於93年8月22 日縮短刑期執行完畢；
    再因竊盜案件，經原審法院以93年度易字第1079號判決，判
    處有期徒刑1年6月，並經本院以93年度上易字第1566號判決
    駁回上訴，並確定（現執行中）。詎仍不知悔改，不改其犯
    罪之習慣，復意圖為自己不法之所有，以竊盜為常業之犯意
    ，而為下列之竊盜行為：
  (一)先於94年5月30日凌晨某時許，在臺中市○○區○○路461之
    1號前之道路旁，徒手欲開啟黃○○所有車牌號碼5V-2891號
    、「MINI」廠牌自小客車之左前及右前車門把手以竊取車內
    財物，卻因車門均上鎖而未果，丁○○乃進而以不明方式，
    破壞上開自小客車之右前柱蓋板及右前車窗玻璃（毀損部分
    未據告訴），而竊取該自小客車之引擎蓋（上含大燈總成）
    及輪胎鑰匙得逞。嗣於同日上午5 時許，黃○○發現遭竊報
    警處理，經員警到現場採集指紋，於上開自小客車之車門右
    前把手採得指紋2枚，左前把手採得指紋1枚，及於遭破壞棄
    置現場之車體前柱蓋板採得指紋2 枚，其中於上開自小客車
    之車門右前把手及左前把手採得之指紋各1 枚，經送內政部
    警政署刑事警察局鑑定比對結果，與丁○○右姆指及左拇指
    指紋相符，而查悉上情。
  (二)又於94年9月26日11時50 分許，在臺中市○○路○段69號前
    ，見辛○○將所駕駛之車牌號碼5678-HU號、BMW廠牌、排氣
    量4398CC之自小客車停放在該處而引擎尚未熄火，即與同具
    犯意聯絡綽號「阿富」之成年男子，由「阿富」竊取該車，
    得手後，「阿富」隨即將該車交付丁○○欲加以變賣，旋為
    警循線查獲。
  (三)丁○○再於附表一所示之時間：(1)或駕駛自小客車在洗車場
    內將其自小客車送洗，使洗車場之員工認其為顧客，而疏於
    防範之際，乘其他洗車顧客將晶片鑰匙交予洗車工人由洗車
    工人將晶片鑰匙掛在牆上之機會，持假鑰匙將附表一編號２
    、４、５、６、９、所示被害人之車鑰匙掉包，讓被害人
    取車時以為其車之晶片鑰匙因洗車沾到水漬壞掉，無法發動
    引擎而回家取備份鑰匙，並於被害人將車開回家時尾隨被害
    人至附表一編號２、４、５、６、９、所示之地點，待被
    害人停車離開，旋與有犯意聯絡之陳昱餘或許清海或綽號「
    阿富」之成年男子共同或單獨以掉包之車鑰匙竊車（詳如附
    表一編號２、４、５、６、９、所示）。(2)或於附表一編
    號１、３、１０、、所示之時間單獨或與有犯意聯絡之陳
    昱餘或併與有犯意聯絡之洪嘉宏至如附表一各該編號所示被
    害人住處，持客觀上足供兇器使用之美工刀、一字起子（均
    未扣案），破壞被害人住處紗窗，進入被害人住處（毀損及
    侵入住宅部分未據告訴）後，先竊取被害人之車鑰匙，再以
    該車鑰匙竊車（詳如附表一編號１、３、１０、、所示）
    。(3)或單獨於附表一編號８、所示之時間、地點，藉買檳
    榔時趁店員不注意之際，竊取鑰匙再竊取車輛，或破壞車門
    鎖而竊取車輛（詳如附表一編號８、所示）。(4)或於附表
    一編號７、所示時間、地點，或夥同有犯意聯絡之陳昱餘
    藉口購買傢俱進入店家，偷取鑰匙，再偷竊車輛，或單獨故
    意將輪胎漏氣後於輪胎行換輪胎時，趁機偷取被害人之車輛
    鑰匙，再竊取車輛（詳如附表一編號７、所示）。而竊得
    之贓車或以新台幣（下同）10萬元之代價交給羅育雄（編號
    １）；或以20萬元代價交給陳昱餘（編號２）；或將竊得車
    輛推由陳昱餘交付羅育雄，丁○○得款8萬元，陳昱餘得款4
    萬元（編號３）；或將竊得車輛交由陳昱餘處理，丁○○得
    款15萬元，陳昱餘得款5 萬元（編號４）；或供自己使用（
    編號５）；或將竊得車輛推由「阿富」以15萬元代價交給陳
    國輝，丁○○得款10萬元，阿富得款5 萬元（編號６）；或
    將竊得車輛推由陳昱餘以15萬元代價交給陳國輝，丁○○得
    款10 萬元，陳昱餘得款5萬元（編號７）；或將竊得車輛以
    15萬元代價交給羅育雄（編號８）；或將竊得車輛推由陳昱
    餘處理，丁○○分得10萬元、陳昱餘分得5 萬元（編號９）
    ；或將竊得車輛推由陳昱餘處理，丁○○分得20萬元（編號
    １０）；或將竊得車輛以15萬元代價交給陳國輝（編號）；
    或將竊得之車輛交給陳昱餘處理（編號）；或將竊得之車
    輛交給羅育雄（編號）；或將竊得車輛以20萬元代價推由
    許清海處理（編號）（編號部分，丁○○未說明處理方
    式），丁○○並以所得之報酬作為維持生活所需之費用。而
    丁○○竊得前開車輛後，為恐遭警方及車主發現其等行蹤，
    竟基於行使偽造車牌（特種文書）之概括犯意，並與陳昱餘
    、羅育雄基於犯意之聯絡，於竊得車輛後，即將陳昱餘自羅
    育雄處所取得之偽造車牌2899-GH、7868-LR、1866-LR、799
    9-LG各兩面，改掛在竊得之車輛上行駛，以掩人耳目，而連
    續行使該偽造之車牌，足以生損害於監理機關對車牌管理之
    正確性。嗣於94年12月13日15時許，在台中縣潭子鄉○○路
    ○段30號輪胎行前，為警查獲改掛偽造車牌2899-GH之贓車，
    並在車上查得偽造之車牌7868-LR、1866-LR、7999-LG 各兩
    面，共扣得上開偽造之車牌八面，而循線查得上情。
二、案經臺中市警察局第三分局、第四分局報告及臺中縣警察局
    移送，由臺灣臺中地方法院檢察署檢察官偵查起訴及移送本
    院併案審理。
    理  由
一、關於竊取黃○○5V-2891號自小客車之引擎蓋等物部分：
    訊據被告丁○○否認有竊取被害人黃○○上開自小客車引擎
    蓋等物之事實，並先後辯稱：其不知道其指紋為何會留在這
    部車上，本案的這種車子，如果要進入車內，一定要有晶片
    鑰匙，竊取引擎蓋及輪胎鑰匙也一定要進入車內，一定要用
    晶片鑰匙，因為引擎蓋一定要從裡面開啟，如果從外面開啟
    ，引擎蓋就已經報廢，就沒有價值。這種車種的輪胎，有一
    顆螺絲釘是要用鑰匙開啟，所以也要用輪胎鑰匙開啟，而且
    這個輪胎鑰匙放在後車廂，所以也是要開啟車門，才有辦法
    偷到輪胎鑰匙云云。惟查：
  (一)查被害人黃○○於94年5月30日5時許，在臺中市○○區○○
    路461之2號前，發現其所有車牌號碼5V-2891 號自小客車右
    前車窗被打破，引擎蓋（含大燈總成）及輪胎鑰匙被竊後即
    報警之事實，業據黃○○於警詢指訴明確。又被害人黃○○
    報警處理後，經臺中市警察局第四分局員警至現場勘查並以
    粉末法檢視及採集可疑指紋痕跡，而於遭破壞棄置現場之車
    體前柱蓋板採得指紋2枚（編號1、2）、 於車門右前把手採
    得指紋2枚（編號3、4）、 左前把手採得指紋1枚（編號5）
    ，再經送內政部刑事警察局輸入電腦以指紋電腦比對法及指
    紋特徵點比對法鑑驗比對，結果其中於車門右前把手採得指
    紋1枚（編號3）、左前把手採得指紋1枚（編號5），分別與
    被告右拇指及左拇指指紋相符等情，有內政部警政署刑事警
    察局94年7月5日刑紋字第0940095685號鑑驗書、丁○○之指
    紋卡片各一份及現場照片22幀存卷可稽（見台中市警察局第
    四分局中分四偵字第0940007803號卷）。
  (二)按指紋具有人各不同、終生不變、觸物留痕、損而復生及短
    期不滅等五大特性，使它在刑事鑑識科學界中用以鑑別個人
    最精確最可靠之方法。查被告丁○○之指紋在上揭竊盜發生
    之現場為刑事鑑識之警方人員所採得，基於指紋所具有之前
    開特性，自堪認被告曾於案發前，分別以其右拇指碰觸前開
    自小客車車門右前把手、以其左拇指碰觸前開自小客車車門
    左前把手之事實。雖被告辯稱其平常就會摸人家的車子云云
    ，然觀諸前開被告右拇指及左拇指所留存之指紋（ 即編號3
    、5） 分佈位置，係分別留存於本案自小客車車門右前把手
    及左前把手，顯係先後分別以左手接觸該自小客車之左前車
    門把手，暨以右手接觸該自小客車右前車門把手而留存，足
    見並非被告行經該車門旁之偶然接觸而無意留存，而係先後
    特意拉取車門把手所留，此種情形，與一般基於好奇、偶然
    留存等因素而碰觸他人車輛之情形，顯然有別。再依本件自
    小客車車身其他位置均無採得被告所留存之指紋，亦無採集
    到他人指紋而得以進而追查，俾利排除被告涉案之可能性，
    依其情形，實難以排除被告與本件竊案之關聯性。
  (三)參酌被害人黃○○於警詢時所指訴其所有前開自小客車右前
    車窗玻璃被破壞，引擎蓋（含大燈總成）及輪胎鑰匙被竊之
    遭竊經過，暨依證人林振文即臺中市警察局第四分局於被害
    人黃○○報案後至現場採證之員警於原審 95年6月12日審理
    期日到庭結證稱：其至現場時，車子破壞狀況為：右前柱板
    飾片被破壞，硬扯下來放在地上，引擎蓋也被拆下偷走等情
    ，另參酌警詢卷附採證照片顯示上開右前柱板、車窗玻璃確
    有破壞，足見上開自小客車遭人破壞及竊取財物之方式，係
    遭竊賊以破壞車體前柱蓋板、右前車窗玻璃後，再竊取引擎
    蓋及輪胎鑰匙。是以，被告辯稱：要進入車內一定要有晶片
    鑰匙，才能從車內開啟引擎蓋，輪胎鑰匙放在後車廂，也要
    開啟車門，才有辦法偷到云云。然上開自小客車係遭竊賊破
    壞車體前柱蓋板、右前車窗玻璃後，再竊取引擎蓋（含大燈
    總成）及輪胎鑰匙既如前述，則竊賊經破壞車體前柱蓋板、
    右前車窗玻璃後，自可輕易進入車內，而毋庸再使用晶片鑰
    匙，故被告上開辯詞，亦不能據以為有利於被告之認定。
  (四)而本案經臺中市警察局第四分局員警至現場勘查並採集可疑
    指紋痕跡，除於遭破壞棄置現場之車體前柱蓋板採得指紋 2
    枚（編號1、2）、於車門右前把手採得指紋2 枚（編號3、4
    ），左前把手採得指紋1枚（編號5），再經送內政部刑事警
    察局輸入電腦以指紋電腦比對法及指紋特徵點比對法鑑驗比
    對，其中編號3、5）分別與被告右拇指及左拇指指紋相符，
    已如前述外，其餘指紋均因特徵點不足而無法鑑識。茲被告
    丁○○既於案發前，因先拉取本案系爭自小客車前方兩側車
    門把手而將指紋留存於該車右前及左前車門門把上，而難以
    排除被告與本件竊案之關聯性，又本案之竊賊係以破壞車體
    前柱蓋板、右前車窗玻璃之方式為本案之竊盜犯行，再參酌
    前開所採得之5枚指紋分佈於車門右前把手（2枚）、車門左
    前把手（1枚）、車體前柱蓋板指紋（2枚），此外未採得任
    何指紋，堪信竊賊係先以左、右手拉啟黃○○所有前開自小
    客車之左前、右前車門把手欲侵入車內竊取財物，因車門均
    上鎖而未果，始再進而以不明方式，破壞上開自小客車之右
    前柱蓋版及右前車窗玻璃，並竊取該自小客車之引擎蓋（上
    含大燈總成）及輪胎鑰匙得逞。徵諸上情，被告在黃○○所
    有前開自小客車之左前、右前車門把手留存之2 枚指紋，應
    係犯本案竊盜犯行所留存，堪以認定。
  (五)從而，被告空言否認該部分竊盜犯行，不足採信；此部分之
    事證已臻明確，被告犯行堪以認定。被害人黃○○於警詢之
    陳述，未經當事人於言詞辯論終結前聲明異議，視為同意作
    為證據；且其警詢陳述並無不當取供之情形，並僅就被竊事
    實為客觀之陳述，本院認以其警詢陳述作為證據，應屬適當
    ，依刑事訴訟法第159條之5規定，得為證據，具有證據能力
    。
二、關於竊取辛○○5678-HU自小客車部分：
    訊據被告丁○○對於竊取車牌號碼5678- HU號自小客車之事
    實坦承不諱，並經被害人辛○○於警詢指訴明確，復有臺中
    市警察局第三分局贓物認領保管單、車輛車牌失竊作業- 查
    詢車輛認可資料各1紙、被竊車輛照片5張在卷可證，被告此
    部分罪證明確，犯行堪以認定。被害人辛○○於警詢之陳述
    ，未經當事人於言詞辯論終結前聲明異議，視為同意作為證
    據；且其警詢陳述並無不當取供之情形，並僅就被竊事實為
    客觀之陳述，本院認以其警詢陳述作為證據，應屬適當，依
    刑事訴訟法第159條之5規定，得為證據，具有證據能力。
三、關於竊取附表一所示車輛部分：
    訊據被告丁○○對於附表一所示竊盜犯行，及將羅育雄所交
    付偽造之車牌懸掛在贓車上使用等情，均坦承不諱；另被告
    丁○○或單獨或與共犯等人竊取車輛得手後，如何處理贓車
    各情，及被告丁○○竊得前開車輛後，為恐遭警方及車主發
    現其等行蹤，將陳昱餘自羅育雄處所取得之偽造車牌改掛在
    竊得之車輛上行駛使用，以掩人耳目等情，亦據其於警詢或
    偵查中供述明確（見中縣警刑大偵一字第0950002416號警卷
    (一)第61-65頁、56-59頁，員警刑字第0950010359號卷第4 頁
    ，94年度偵字第20359號卷(二)第287-290頁）。另共犯陳昱餘
    於偵查中亦就其參與竊盜犯行之情節，及查扣之八面車牌均
    係偽造之車牌，丁○○亦知悉，其等將竊得車輛之車牌卸下
    ，換上偽造之車牌，以避免警察查緝等情，證述甚明（94年
    度偵字第20359號卷(二)第43頁、283-284頁）。又證人即羅育
    雄之妻莊秋敏於偵查中亦結證稱羅育雄有向丁○○、陳昱餘
    、洪嘉宏他們買竊得之贓車（94 年度偵字第20359號卷(二)第
    48頁）。再證人洪嘉宏於警詢時亦供證稱附表一編號之車
    輛，於竊盜得手後交給羅育雄等語在卷（見中縣警刑大偵一
    字第0950002416號警卷(一)第105頁）。 被害人寅○○、Ｃ○○、Ｈ○○○、朱明河（向和車股份有限公司租用車輛之欣
    中清潔公司職員，另報案人為宇○○）、甲○○、亥○○、
    天○○○、洪文強（天○○○之子）、Ｒ○○、子○○、戊○○、己○○、巳○○、Ｏ○○、Ｎ○○、宙○○等人亦分
    別於警詢證陳其等車輛失竊屬實（見中縣警刑大偵一字第09
    50002416號警卷(二)第306-308、327-328、333-334、341-342
    、401-403、408-410、415-417、423-425、464-467、470-4
    71、478-480、482-483、494-496、500-501、509-511、458
    -461頁）。並有偽造之車牌2899-GH、7868-LR、1866- LR、
    7999-LG各兩面共八面扣押可證。及有： 贓物認領保管單
    （同上卷(二)第301頁， 附表一編號１部分，以下係依序記載
    ）；贓物認領保管單、車輛車牌失竊作業─查獲車輛認可
    資料、車輛竊盜、車牌失竊資料個別查詢報表─查詢車輛認
    可資料、車輛協尋車牌遺失（尋獲）電腦輸入單（第329-33
    2頁）； 委託書、責付保管書、贓物認領保管單、車輛車
    牌失竊作業─查獲車輛認可資料、車輛竊盜、車牌失竊資料
    個別查詢報表─查詢車輛認可資料、車輛協尋車牌遺失（尋
    獲）電腦輸入單（第336-340頁）； 贓物認領保管單、授
    權書、汽車新領牌照登記書、車輛車牌失竊作業─查獲車輛
    認可資料、車輛竊盜、車牌失竊資料個別查詢報表─查詢車
    輛認可資料、車輛協尋車牌遺失（尋獲）證明單、車輛協尋
    車牌遺失（尋獲）電腦輸入單（第343-349頁）； 責付保
    管書、 贓物認領保管單、車輛協尋電腦輸入單（第404-406
    頁）；贓物認領保管單、車輛車牌失竊作業─查獲車輛認
    可資料、車輛協尋車牌遺失（尋獲）電腦輸入單（第411-41
    3頁）； 責付保管書、贓物認領保管單、車輛協尋電腦輸
    入單、車輛竊盜、車牌失竊資料個別查詢報表─查詢車輛認
    可資料（第419-422頁）； 車輛竊盜、車牌失竊資料個別
    查詢報表─查詢車輛認可資料（第468頁）； 車輛竊盜、
    車牌失竊資料個別查詢報表─查詢車輛認可資料（第 473頁
    ）；車輛竊盜、車牌失竊資料個別查詢報表─查詢車輛認
    可資料（第481頁）； 車輛協尋車牌遺失（尋獲）電腦輸
    入單、犯案過程監視器畫面（第488-493頁）； 贓物認領
    保管單、車輛協尋電腦輸入單、車輛竊盜、車牌失竊資料個
    別查詢報表─查詢車輛認可資料（第497-499頁）； 贓物
    認領保管單、車輛竊盜、車牌失竊資料個別查詢報表─查詢
    車輛認可資料（第503-50 4頁）；贓物認領保管單、車輛
    竊盜、車牌失竊資料個別查詢報表─查詢車輛認可資料（第
    512-513頁）；車輛失竊車牌遺失（尋獲）證明單（第463
    頁）等在卷可稽。被告自白堪認與事實相符，應足採信，其
    此部分犯行亦堪認定。證人陳昱餘、莊秋敏於偵查中之證述
    ，並無不當取供之情形，且經具結擔保其陳述之可信性，應
    無顯有不可信之情況，依刑事訴訟法第159條之1第2 項規定
    ，得為證據，具有證據能力。又，被害人寅○○、Ｃ○○、
    Ｈ○○○、朱明河、甲○○、亥○○、天○○○、洪文強、
    Ｒ○○、子○○、戊○○、己○○、巳○○、Ｏ○○、Ｎ○○、宙○○等人、共犯洪嘉宏於警詢之陳述，未經當事人於
    言詞辯論終結前聲明異議，視為同意作為證據；且渠等警詢
    供述並無不當取供之情形，被害人部分僅就車輛被竊之事實
    而為客觀之陳述，共犯洪嘉宏於警詢之陳述，亦將陷自己於
    不利之境，本院認以渠等警詢陳述做為證據，亦屬適當，依
    刑事訴訟法第159條之5規定，得為證據，具有證據能力。
四、查我國刑法業以中華民國九十四年二月二日總統華總一義字
    第09400014901號令修正公布第1～3、5、10、11、15、16、
    19、25～27、第四章章名、28～31、33～38、40～42、46、
    47、49、51、55、57～59、61～65、67、68、74～80、83～
    90、91-1、93、96、98、99、157、182、220、2 22、225、
    229-1、231、231-1、296-1、297、315-1、315-2、316、34
    1、343條條文；增訂第40-1、75-1條條文；刪除第56、81、
    94、97、267、322、327、331、340、345、350條條文 ；並
    自九十五年七月一日施行。被告行為後，其應適用之相關法
    律已有變更，茲就與本案適用有關之條文，比較說明如下：
  (一)法定刑中罰金刑部分：
    刑法第三十三條第五款業經修正公布，修正後刑法第三十三
    條第五款規定「罰金：新臺幣一千元以上，以百元計算之」
    ，與修正前刑法第三十三條第五款規定「罰金：（銀元）一
    元以上」不同。比較新舊法結果，以舊法即行為時法較有利
    於被告，故依刑法第二條第一項前段規定，本案被告所犯之
    罪，其中法定刑有罰金部分，自應適用行為時之法律規定決
    定其罰金部分之法定刑。
  (二)法定刑中罰金刑提高標準之新舊法適用：
    被告行為後，刑法施行法第一條之一於九十五年六月十四日
    經以華總一義字第09500085181 號令修正公布增訂。修正增
    訂之刑法施行法第一條之一規定「中華民國九十四年一月七
    日刑法修正施行後（按指九十五年七月一日），刑法分則編
    所定罰金之貨幣單位為新台幣。九十四年一月七日刑法修正
    時，刑法分則編未修正之條文定有罰金刑者，自九十四年一
    月七日刑法修正施行後，就其所定數額提高為三十倍。但七
    十二年六月二十六日到九十四年一月七日新增或修正之條文
    ，就其所定數額提高為三倍」。而本件被告所犯之刑法第二
    百十六條、第二百十二條之罪，其法定刑有罰金刑，且為刑
    法分則編未修正之條文而定有罰金刑者；於刑法施行法第一
    條之一修正增訂前，其貨幣單位為銀元，罰金刑之提高標準
    應適用罰金罰鍰提高標準條例第一條之規定「依法律應處罰
    金、罰鍰者，就其原定數額得提高為二倍至十倍。」而再依
    現行法規所定貨幣單位折算新臺幣條例第二條規定「現行法
    規所定金額之貨幣單位為圓、銀元或元者，以新臺幣元之三
    倍折算之。」如換算為新台幣，則刑法第二百十六條、第二
    百十二條之罪，其法定刑罰金刑部分，與適用刑法施行法第
    一條之一規定提高30倍之結果相同。比較新舊法適用之結果
    ，其關於法定刑為罰金部分之提高標準，新舊法均無不利之
    情形，故依刑法第二條第一項前段規定，本案被告所犯之罪
    ，其法定刑罰金提高標準部分，自應適用行為時之法律即罰
    金罰鍰提高標準條例第一條及現行法規所定貨幣單位折算新
    臺幣條例第二條之規定。
  (三)常業犯部分：
    查被告所竊得之車輛，絕大部分將之以上開代價分別交付他
    人而獲取報酬，已如前述，其於審理時亦坦稱以該報酬作為
    維持其生活所需之費用等語，則被告顯係恃竊維生，以竊盜
    為常業，檢察官並以常業竊盜一罪請求併案審理，本院審理
    結果，亦認構成常業竊盜罪。雖95年7月1日修正施行之刑法
    ，已刪除第322 條常業竊盜罪之規定，但本件被告所犯本罪
    之時間在刑法修正施行前，而當時常業竊盜罪，其法定本刑
    為一年以上七年以下有期徒刑，刑法修正後，因常業竊盜罪
    已經刪除，應將所犯竊盜數罪分論併罰，合併計算其法定最
    高本刑，較原常業竊盜罪之法定刑為重，依刑法第2條第1項
    前段之規定比較結果，應適用較輕之修正前刑法第322 條而
    論以常業竊盜罪，為對被告有利。
  (四)連續犯部分：
    按刑法第二條第一項所稱之法律，係指刑罰所依存的整體法
    律狀態，故法律有變更應指足以影響行為的可罰性與法律效
    果的法令因修正或廢止而有所變更而言。所以刑法法律變更
    概念，應界定在法律規定的改變，足以影響刑罰權判斷者而
    言，刑法總則的變更，自然會影響到個別犯罪的成立，乃至
    於法律效果的結構，自屬法律變更，應為新舊法之比較。而
    刑法修正之後，原屬連續犯之數個犯罪行為，依新法應數罪
    併罰，比較修正前之規定，可依裁判上一罪論處，顯然修正
    前之規定有利於被告，如仍依修正後之規定，對於被告極為
    不利，從而，解釋上對於刑法第二條之解釋，應包括此種影
    響罪刑加重之規定。本件被告於舊法時期所犯之數次行使偽
    造特種文書罪，依裁判時之新法第二條第一項比較之結果，
    以修正前刑法較有利於行為人，應依修正刪除前刑法第五十
    六條規定，以連續犯論處。
  (五)牽連犯部分：
    被告行為後，刑法第五十五條後段關於牽連犯之規定業已刪
    除，是被告犯後法律已有變更，而本件被告於舊法時期所犯
    之常業竊盜罪、行使偽造特種文書罪，依新法應各別多次論
    斷之結果（即數罪併罰），其刑度顯較修正前應依刑法第五
    十五條後段之規定以從一重之常業竊盜罪為重，經比較新舊
    法結果，應依刑法第二條第一項之規定，適用有利於被告之
    法律，即適用被告行為時之修正前刑法第五十五條後段牽連
    犯之規定，從一重之常業竊盜罪處斷。
  (六)按刑法第二條第一項之規定，係規範行為後「法律變更」所
    生新舊法比較適用之準據法，故被告行為後刑法條文之修正
    ，對於被告並無有利或不利之情形者（例如新舊法處罰輕重
    相同，犯罪構成要件亦無寬嚴之別等），即無適用修正後刑
    法第二條第一項之規定比較新舊法適用之問題（最高法院95
    年度台上字第5589號判決意旨參照）。查修正後刑法第二十
    八條雖將舊法之「實施」修正為「實行」。其中「實施」一
    語，涵蓋陰謀、預備、著手及實行之概念在內，其範圍較廣
    ；而「實行」則著重於直接從事構成犯罪事實之行為，其範
    圍較狹；二者之意義及範圍固有不同，但對於本件被告丁○○與其他共犯間之犯罪情形而言，刑法第二十八條之修正內
    容，對於被告丁○○並無「有利或不利」之影響。又修正後
    刑法第四十七條雖將舊刑法修正限制為受徒刑之執行完畢，
    或一部之執行而赦免後，五年以內「故意」再犯有期徒刑以
    上之罪者，始成立累犯。但上述新舊法之規定，對於本件被
    告丁○○係「故意」犯罪，亦無所謂「有利或不利」之情形
    。依上說明，應無適用修正後刑法第二條第一項之規定比較
    新舊法適用之問題。
五、核被告所為上開常業竊盜行為，係犯修正前刑法第322 條之
    常業竊盜罪，原起訴法條尚有未洽，應予變更。被告就事實
    欄一之(二)部分，與綽號「阿富」之成年男子，有犯意聯絡、
    行為分擔，為共同正犯；被告就附表一之犯行，除單獨行竊
    部分外，其餘與附表一「行竊人」欄所載之共同行竊人間，
    亦各有犯意聯絡、行為分擔，為共同正犯。又被告於竊得車
    輛後，即將陳昱餘自羅育雄處所取得之偽造車牌，改掛在竊
    得之車輛上行駛使用，足以生損害於監理機關對車牌管理之
    正確性，係另犯刑法第216條、第212條之行使偽造特種文書
    罪；其與羅育雄、陳昱餘就此部分犯行亦互有犯意聯絡、行
    為分擔，為共同正犯。被告先後多次行使偽造車牌之特種文
    書，係基於概括犯意，於緊接之時間反覆為之，手法相同，
    且係犯相同罪名之罪，為連續犯，應依修正刪除前刑法第56
    條規定以一罪論，並依法加重其刑。又被告前因竊盜案件，
    經本院以91年度上易字第1528號判決判處有期徒刑一年四月
    確定，於93年8月22 日縮短刑期執行完畢，有臺灣高等法院
    被告全國前案紀錄表在卷可稽，其於刑之執行完畢後五年以
    內再故意犯本件有期徒刑以上之罪，為累犯，應依法加重其
    刑（行使偽造特種文書罪部分並遞加重之）。被告所犯上開
    常業竊盜、連續行使偽造特種文書罪，具有方法結果之關係
    ，為牽連犯，應依修正前刑法第55條後段規定從一重之常業
    竊盜罪處斷。事實欄一之(二)、(三)部分，雖未據起訴，然此等
    部分與經起訴部分間有常業犯或牽連犯之關係，屬實質上或
    裁判上一罪，為起訴效力所及，本院自得併予審理。
六、原審認被告犯罪事證明確，予以論罪科刑，固非無見。惟事
    實欄一之(二)、(三)部分為起訴效力所及，原審未及併案審理及
    變更起訴法條，尚有未洽。檢察官上訴意旨以此指摘原判決
    不當，為有理由，應由本院將原判決撤銷改判。爰審酌被告
    素行不良，有多次竊盜前科紀錄，此有台灣高等法院被告前
    案紀錄表在卷可按，其年輕力壯，竟不思以一己之力謀得生
    活所需，而一再竊取他人財物，並多以名貴轎車為下手行竊
    對象，且本案犯罪次數達十七件之多，被告犯罪所得頗鉅，
    對一般民眾財產安全危害嚴重，及犯後坦承大部分犯行之態
    度等一切情狀，量處如主文第二項所示之刑，以資懲儆。又
    按保安處分係針對受處分人將來之危險性所為之處置，以達
    教化、治療之目的，為刑罰之補充制度。我國現行刑法採刑
    罰與保安處分雙軌制，係在維持行為責任之刑罰原則下，為
    協助行為人再社會化之功能，以及改善行為人潛在之危險性
    格，期能達成根治犯罪原因、預防犯罪之特別目的。是保安
    處分中之強制工作，旨在對嚴重職業性犯罪及欠缺正確工作
    觀念或無正常工作因而犯罪者，強制其從事勞動，學習一技
    之長及正確之謀生觀念，使其日後重返社會，能適應社會生
    活。竊盜犯贓物犯保安處分條例第3 條之規定，即係本於保
    安處分應受比例原則之規範，使保安處分之宣告，與行為人
    所為行為之嚴重性、行為人所表現之危險性及對於行為人未
    來行為之期待性相當之意旨而制定，而由法院視行為人之危
    險性格，決定應否令入勞動處所強制工作，以達預防之目的
    。又，竊盜犯贓物犯保安處分條例經總統於95年5月30 日以
    總統華總一義字第09500075741 號令修正公布第3、8條條文
    ，並自95年7月1日施行。修正後該條例第三條第一項將原來
    第三條第一項第二款以犯竊盜罪或贓物罪為常業之規定刪除
    ，另將原來第三條第一項第一款有犯罪習慣之規定併入第一
    項，就有犯罪習慣部分言，此僅係條項之變動，應無新舊法
    比較之問題；如經審理結果認行為人有犯罪習慣，應得依修
    正後竊盜犯贓物犯保安處分條例第三條第一項規定宣告強制
    工作（95年法律座談會彙編第339 頁參照）。查，被告前於
    88年間因竊盜案件，經法院判處有期徒刑10月確定，於88年
    12月5日執行完畢；又於89年間犯竊盜案，經本院以91 年度
    上易字第1528號判決判處有期徒刑1年4月確定，於93年8 月
    22日縮短刑期執行完畢；再因竊盜案件，經原審法院以93年
    度易字第1079號判決判處有期徒刑1年6月，並經本院以93年
    度上易字第1566號判決駁回上訴，並確定（現執行中），此
    有台灣高等法院被告前案紀錄表一份在卷可按。查被告前有
    多次竊盜犯罪前科，且於本件有持續犯罪之情事，全然不知
    改過向善，其顯有犯罪之習慣甚明，若僅藉由刑之執行已不
    足以徹底根絕其惡性，爰依現行竊盜犯贓物犯保安處分條例
    第三條第一項、第四條、第五條第一項前段之規定，併予諭
    知應於刑之執行前令入勞動場所強制工作三年，以資矯正其
    犯罪習性。
七、至併案意旨另指被告尚竊取附表二所示之車輛，並將附表一
    及附表二所示之車輛交予贓車集團成員羅育雄、陳國輝、王
    秋元、王智賢等人解體後將零件出售，或打電話予各失竊車
    輛之車主恐嚇須付款始能贖回車輛，致部分車主心生畏懼，
    而將款項匯入該集團成員所指定之帳戶內，因認被告有與羅
    育雄等人共犯刑法第346 條之恐嚇取財罪嫌及就附表二部分
    ，尚涉有竊盜罪嫌云云。經訊被告堅決否認有上開部分之犯
    行，並稱其僅行竊附表一所示之車輛，至附表二所示之車輛
    ，其未參與行竊，且其僅負責竊車送交他人換取酬金，至於
    收贓者收贓後如何處理，與其無關等語。經查：
  (一)附表二竊盜部分：
    1.由被害人壬○○警詢筆錄看不出被告丁○○涉案（中縣警
      刑大偵一字第0950002416號警卷(二)第300-302頁）。
    2.由被害人丑○○警詢筆錄看不出被告丁○○涉案（中縣警
      刑大偵一字第0950002416號警卷(二)第313-315頁）。
    3.竊嫌洪嘉宏於95年1月18 日警詢時稱本件係夥同「阿信」
      共同竊取（中縣警刑大偵一字第0950002416號警卷(一)第10
      6頁）； 且由被害人癸○○警詢筆錄看不出被告丁○○涉
      案（中縣警刑大偵一字第0950002416 號警卷(二)第318-320
      頁）。
    4.由被害人午○○警詢筆錄看不出被告丁○○涉案（中縣警
      刑大偵一字第0950002416號警卷(二)第323-324頁）。
    5.由被害人Ｖ○○警詢筆錄看不出被告丁○○涉案（中縣警
      刑大偵一字第0950002416號警卷(二)第350-353頁）。
    6.由被害人丙○○警詢筆錄看不出被告丁○○涉案（中縣警
      刑大偵一字第0950002416號警卷(二)第356-357頁）。
    7.由被害人Ｋ○○警詢筆錄看不出被告丁○○涉案（中縣警
      刑大偵一字第0950002416號警卷(二)第362-363頁）。
    8.竊嫌洪嘉宏於95年1月18 日警詢時稱本件係夥同「阿信」
      使用電子解碼器共同竊取（中縣警刑大偵一字第09500024
      16號警卷(一)第106頁）； 另由被害人黃Ｂ○○警詢筆錄看
      不出被告丁○○涉案（中縣警刑大偵一字第0950002416號
      警卷(二)第367-369頁）。
    9.由被害人Ｗ○○警詢筆錄看不出被告丁○○涉案（中縣警
      刑大偵一字第0950002416號警卷(二)第372-374頁）。
    10.由被害人玄○○警詢筆錄看不出被告丁○○涉案（中縣警
      刑大偵一字第0950002416號警卷(二)第377-379頁）。
    11.由被害人Ｐ○○警詢筆錄看不出被告丁○○涉案（中縣警
      刑大偵一字第0950002416號警卷(二)第383-385頁）。
    12.由被害人庚○○○警詢筆錄看不出被告丁○○涉案（中縣
      警刑大偵一字第0950002416號警卷(二)第388-390頁）。
    13.由被害人Ｙ○警詢筆錄看不出被告丁○○涉案（中縣警刑
      大偵一字第0950002416號警卷(二)第393-395頁）。
    14.由被害人Ｚ○○警詢筆錄看不出被告丁○○涉案（中縣警
      刑大偵一字第0950002416號警卷(二)第428-430頁）。
    15.由被害人Ｇ○○警詢筆錄看不出被告丁○○涉案（中縣警
      刑大偵一字第0950002416號警卷(二)第433-435頁）。
    16.由被害人卯○○警詢筆錄看不出被告丁○○涉案（中縣警
      刑大偵一字第0950002416號警卷(二)第439-440頁）。
    17.由被害人戌○○警詢筆錄看不出被告丁○○涉案（中縣警
      刑大偵一字第0950002416號警卷(二)第443-445頁）。
    18.由被害人Ｆ○○警詢筆錄看不出被告丁○○涉案（中縣警
      刑大偵一字第0950002416號警卷(二)第448-450頁）。
    19.由被害人申○○警詢筆錄看不出被告丁○○涉案（中縣警
      刑大偵一字第0950002416號警卷(二)第453-455頁）。
    20.（略）
    由被害人辰○○警詢筆錄看不出被告丁○○涉案（中縣警
      刑大偵一字第0950002416號警卷(二)第505-507頁）。
    由竊嫌洪嘉宏於95年1月18 日警詢時稱本件係夥同「阿信
      」、「阿民」使用電子解碼器共同竊取（中縣警刑大偵一
      字第0950002416號警卷(一)第105頁）； 且由被害人Ｄ○○
      警詢筆錄看不出被告丁○○涉案（中縣警刑大偵一字第09
      50002416號警卷(二)第514-516頁）。
    被害人Ｓ○○於95年1月20 日警詢時雖稱筆錄表示「經警
      方提供犯嫌相片供我指認，我確定丁○○就是竊取我車子
      之人，當時地下停車場監視器畫面有清晰錄下何嫌竊車畫
      面過程，所以我認得」等語（中縣警刑大偵一字第095000
      2416號警卷(二)第519頁）。 然地下室通常光線均較昏暗，
      能否由監視器畫面看清竊嫌面貌，已足滋疑！況警卷並無
      被害人Ｓ○○所指認之丁○○照片，無以確認該照片係丁○○何時之照片，與本人有無差異及差異性多大？尚難以
      被害人Ｓ○○之指述遽認被告丁○○涉有本件竊盜犯行。
    由被害人Ｅ○○警詢筆錄看不出被告丁○○涉案（中縣警
      刑大偵一字第0950002416號警卷(二)第523-525頁）。
    由被害人Ｉ○○警詢筆錄看不出被告丁○○涉案（中縣警
      刑大偵一字第0950002416號警卷(二)第528-530頁）。
    由被害人Ｕ○○警詢筆錄看不出被告丁○○涉案（中縣警
      刑大偵一字第0950002416號警卷(二)第533-535頁）。
    被害人地○○於95年1月24日警詢時雖稱：「經警方提供
      犯嫌相片供我指認，我確定丁○○就是竊取我車子之人，
      當時家中所裝設之監視器畫面有清晰錄下何嫌竊車畫面過
      程，所以我認得」等語（中縣警刑大偵一字第0950002416
      號警卷(二)第539頁）。然被害人車輛被竊時間為夜間8點，
      能否由監視器畫面看清竊嫌面貌，已足滋疑！況警卷並無
      被害人所指認之丁○○照片，無以確認該照片係丁○○何
      時之照片，與本人有無差異及差異性多大？尚難以被害人
      之指述遽認被告丁○○涉有本件竊盜犯行。
    由被害人Ｔ○○警詢筆錄看不出被告丁○○涉案（中縣警
      刑大偵一字第0950002416號警卷(二)第543-545頁）。
    由被害人酉○○警詢筆錄看不出被告丁○○涉案（中縣警
      刑大偵一字第0950002416號警卷(二)第548-550頁）。
    由被害人未○○警詢筆錄稱從監視器竊嫌影像只能確定是
      陳昱餘竊取該車，其他竊嫌無法確定等語（即看不出被告
      丁○○涉案）（中縣警刑大偵一字第0950002416號警卷(二)
      第553-555頁）。
    由被害人Ｊ○○警詢筆錄看不出被告丁○○涉案（中縣警
      刑大偵一字第0950002416號警卷(二)第558-560頁）。
    由被害人Ｑ○○警詢筆錄看不出被告丁○○涉案（中縣警
      刑大偵一字第0950002416號警卷(二)第563-565頁）。
    由被害人Ｘ○○警詢筆錄看不出被告丁○○涉案（中縣警
      刑大偵一字第0950002416號警卷(二)第568-570頁）。
    由被害人Ａ○○警詢筆錄看不出被告丁○○涉案（中縣警
      刑大偵一字第0950002416號警卷(二)第573-575頁）。
    由被害人Ｌ○○警詢筆錄看不出被告丁○○涉案（中縣警
      刑大偵一字第0950002416號警卷(二)第578-580頁）。
    由被害人Ｍ○○筆錄看不出被告丁○○涉案（中縣警刑大
      偵一字第0950002416號警卷(二)第583-585頁）。
  (二)併案意旨另稱被告與羅育雄等人共犯恐嚇取財罪嫌。然併案
    意旨並未提出積極明確之證據證明被告丁○○就此部分如何
    與羅育雄等人間有犯意聯絡、行為分擔；而被告固將部分竊
    得車輛賣給羅育雄，然此並非即可認其有參與羅育雄之恐嚇
    取財行為。
  (三)此外，併案意旨關於此部分，又無其他相關被告丁○○持有
    贓車、犯罪工具或在贓車上留有被告丁○○指紋、物品之證
    據，亦無相關通聯紀錄可資證明被告有撥打電話恐嚇被害人
    ，或被害人有將遭恐嚇取財之款項匯入被告丁○○使用之帳
    戶之相關事證；復查無其他積極確切之證據，足資證明被告
    有此部分併案意旨所認之竊盜、恐嚇取財之情事，不能證明
    被告有此部分犯行，自屬無從併案審理，應退回由檢察官另
    行為適法之處理。
據上論結，應依刑事訴訟法第三百六十九條第一項前段、第三百
六十四條、第二百九十九條第一項前段、第三百條，現行竊盜犯
贓物犯保安處分條例第三條第一項、第四條、第五條第一項前段
，刑法第十一條、第二條第一項前段、第二十八條、第二百十六
條、第二百十二條、第四十七條第一項、（修正刪除前）第三百
二十二條、（修正刪除前）第五十六條、（修正前）第五十五條
後段，罰金罰鍰提高標準條例第一條前段，判決如主文。
本案經檢察官乙○○到庭執行職務。
中　　華　　民　　國　　96　　年　　2 　　月　　15　　日
            刑事第四庭    審判長法　官  洪  耀  宗
                                法　官  陳  欣  安
                                法　官  江  德  千
上列正本證明與原本無異。
如不服本判決應於收受送達後十日內向本院提出上訴書狀，其未
敘述上訴之理由者並得於提起上訴後十日內向本院補提理由書 (
均須按他造當事人之人數附繕本)。
                                書記官  吳  麗  琴
中　　華　　民　　國　　96　　年　　2 　　月　　15　　日
【附錄論罪科刑法條】
刑法第216條
行使第二百十條至第二百十五條之文書者，依偽造、變造文書或
登載不實事項或使登載不實事項之規定處斷。
刑法第212條
偽造、變造護照、旅券、免許證、特許證及關於品行、能力服務
或其他相類之證書、介紹書，除以生損害於公眾或他人者，處一
年以下有期徒刑、拘役或三百元以下罰金。
修正刪除前刑法第322條
以犯竊盜罪為常業者，處一年以上七年以下有期徒刑。
附表一：
┌─┬────┬────┬──────┬────┬───┬────┬────┬────────┐
│編│被害人  │犯罪時間│犯 罪 地 點 │失竊財物│價值  │認領財物│行竊人  │ 犯  罪  方  式 │
│號│        │        │            │        │      │        │        │                │
├─┼────┼────┼──────┼────┼───┼────┼────┼────────┤
│１│寅○○  │94年12月│臺中縣大肚鄉│5940-LM │140萬 │已領回  │丁○○  │以侵入住宅，偷取│
│  │        │7日7時左│沙田路一段42│車輛全部│      │（已被拆│        │鑰匙，再偷竊車輛│
│  │        │右（7時 │8巷10弄18號 │        │      │解）    │        │。              │
│  │        │10分報案│            │        │      │        │        │                │
│  │        │）      │            │        │      │        │        │                │
├─┼────┼────┼──────┼────┼───┼────┼────┼────────┤
│２│Ｃ○○  │94年11月│臺中市北區忠│EE-5178 │280萬 │已領回  │丁○○  │利用洗車時調換被│
│  │（車主：│15日13時│太東路8號地 │車輛全部│      │（車牌未│「阿富」│害人車輛鑰匙，再│
│  │財盟小客│        │下室        │        │      │尋獲）  │        │伺機偷走車輛。  │
│  │車租賃股│        │            │        │      │        │        │                │
│  │份有限公│        │            │        │      │        │        │                │
│  │司）    │        │            │        │      │        │        │                │
├─┼────┼────┼──────┼────┼───┼────┼────┼────────┤
│３│Ｈ○○○│94年11月│臺中縣太平市│3338-HT │280萬 │已領回  │丁○○  │以侵入住宅，偷取│
│  │（車主：│4日18時 │立功路83號  │車輛全部│      │（車牌未│陳昱餘  │鑰匙，再偷竊車輛│
│  │得洋營造│許      │            │        │      │尋獲）  │        │。              │
│  │有限公司│        │            │        │      │        │        │                │
│  │）      │        │            │        │      │        │        │                │
├─┼────┼────┼──────┼────┼───┼────┼────┼────────┤
│４│報案人桑│94年10月│臺中市北屯區│DD-7160 │270萬 │已領回  │丁○○  │利用洗車時調換被│
│  │壽星（車│31日16時│天津路四段31│車輛全部│      │        │陳昱餘  │害人車輛鑰匙，再│
│  │主：和車│許      │號前        │        │      │        │        │伺機偷走車輛。  │
│  │股份有限│        │            │        │      │        │        │                │
│  │公司）  │        │            │        │      │        │        │                │
├─┼────┼────┼──────┼────┼───┼────┼────┼────────┤
│５│甲○○  │94年12月│臺中縣大里市│3767-KZ │250萬 │已領回  │丁○○  │利用洗車時調換被│
│  │（車主：│10日13時│新芳路與德芳│車輛全部│      │        │        │害人車輛鑰匙，再│
│  │永村鋼材│許      │路口風尚人文│        │      │        │        │伺機偷走車輛。  │
│  │有限公司│        │洗車場      │        │      │        │        │                │
│  │）      │        │            │        │      │        │        │                │
├─┼────┼────┼──────┼────┼───┼────┼────┼────────┤
│６│亥○○  │94年11月│彰化縣埔心鄉│2993-HX │180萬 │已領回  │丁○○  │利用洗車時調換被│
│  │        │29日18時│中正路二段12│車輛全部│      │        │「阿富」│害人車輛鑰匙，再│
│  │        │許      │9號         │、BMW墨 │      │        │        │伺機偷走車輛。  │
│  │        │        │            │鏡乙支  │      │        │        │                │
├─┼────┼────┼──────┼────┼───┼────┼────┼────────┤
│７│天○○○│94年10月│臺中縣大甲鎮│0087-LQ │240萬 │已領回失│丁○○  │藉口購買傢俱進入│
│  │        │21日13時│信義路147號 │車輛全部│      │車配屬物│陳昱餘  │店家，偷取鑰匙，│
│  │        │許      │            │、棉被等│      │件鋼圈4 │        │再偷竊車輛。    │
│  │        │        │            │物      │      │個（含輪│        │                │
│  │        │        │            │        │      │胎）等物│        │                │
├─┼────┼────┼──────┼────┼───┼────┼────┼────────┤
│８│Ｒ○○  │94年5月 │臺中縣大平市│0989-KZ │200萬 │        │丁○○  │藉買檳榔時趁店員│
│  │        │19日20時│中山路四段  │車輛全部│      │        │        │不注意，偷取鑰匙│
│  │        │許      │            │        │      │        │        │，再偷竊車輛。  │
│  │        │        │            │        │      │        │        │                │
├─┼────┼────┼──────┼────┼───┼────┼────┼────────┤
│９│子○○  │94年10月│臺中縣大雅鄉│2177-FZ │180萬 │        │丁○○  │利用洗車時調換被│
│  │        │21日18時│民生路一段  │車輛全部│      │        │陳昱餘  │害人車輛鑰匙，再│
│  │        │40分許  │287號       │        │      │        │        │伺機偷走車輛。  │
├─┼────┼────┼──────┼────┼───┼────┼────┼────────┤
│１０│戊○○  │94年11月│臺中市○○路│2C-6699 │600萬 │        │丁○○  │以侵入住宅，偷取│
│  │（車主：│24日9時 │一段503巷32 │車輛全部│      │        │陳昱餘  │鑰匙，再偷竊車輛│
│  │楊惠玲）│許      │號          │、高爾夫│      │        │        │。              │
│  │        │        │            │球具等物│      │        │        │                │
│  │        │        │            │價值約20│      │        │        │                │
│  │        │        │            │幾萬元  │      │        │        │                │
├─┼────┼────┼──────┼────┼───┼────┼────┼────────┤
││己○○  │94年12月│彰化縣大村鄉│W8-5799 │200萬 │        │丁○○  │故意將輪胎漏氣後│
│  │（車主：│3日13時 │茄苳村茄苳路│車輛全部│      │        │        │於鴻泰輪胎行換輪│
│  │明鎰國際│許      │2段139號旁  │        │      │        │        │胎時，偷取被害人│
│  │有限公司│        │            │        │      │        │        │鑰匙，再偷竊車輛│
│  │）      │        │            │        │      │        │        │。              │
├─┼────┼────┼──────┼────┼───┼────┼────┼────────┤
││巳○○  │94年10月│臺中市西屯區│5166-LN │200萬 │已領回（│丁○○  │以侵入住宅，偷取│
│  │        │7日16時 │玉門路      │車輛全部│      │車牌尚未│        │鑰匙，再偷竊車輛│
│  │        │許      │            │        │      │尋獲）  │        │。              │
├─┼────┼────┼──────┼────┼───┼────┼────┼────────┤
││Ｏ○○  │94年11月│桃園縣蘆竹鄉│0688-DS │250萬 │已領回行│丁○○  │以侵入住宅，偷取│
│  │        │22日3時 │山腳村26之3 │車輛全部│      │車電腦  │陳昱餘  │鑰匙，再偷竊車輛│
│  │        │許      │號          │        │      │        │洪嘉宏  │。              │
├─┼────┼────┼──────┼────┼───┼────┼────┼────────┤
││Ｎ○○  │94年11月│新竹縣竹北市│5330-DT │200萬 │已領回行│丁○○  │破壞車門鎖而偷竊│
│  │（車主：│16日11時│嘉勤北路29號│車輛全部│      │車電腦等│        │車輛。          │
│  │何素貞）│許      │對面道路    │、手機等│      │物      │        │                │
│  │        │        │            │約值35萬│      │        │        │                │
│  │        │        │            │元物件  │      │        │        │                │
├─┼────┼────┼──────┼────┼───┼────┼────┼────────┤
││宙○○  │94年2月 │臺中市南區大│DD-5857 │200萬 │        │丁○○  │利用洗車時調換被│
│  │（車主：│2日18時 │慶街二段27巷│車輛全部│      │        │許清海  │害人車輛鑰匙，再│
│  │財盟小客│        │12號地下室  │        │      │        │        │伺機偷走車輛。  │
│  │車有限公│        │            │        │      │        │        │                │
│  │司）    │        │            │        │      │        │        │                │
├─┴────┴────┴──────┴────┴───┴────┴────┴────────┤
│備註：編號係原附表二編號。                                                              │
└──────────────────────────────────────────────┘
附表二：
┌─┬────┬────┬──────┬────┬───┬────┬────┬────────┐
│編│被害人  │犯罪時間│犯 罪 地 點 │失竊財物│價值  │認領財物│行竊人  │ 犯  罪  方  式 │
│號│        │        │            │        │      │        │        │                │
├─┼────┼────┼──────┼────┼───┼────┼────┼────────┤
│１│壬○○  │94年12月│彰化縣芬園鄉│4688-JT │70萬  │已領回  │        │破壞車門鎖而偷竊│
│  │        │6日13時 │彰南路4段583│車輛全部│      │        │        │車輛。          │
│  │        │        │號          │        │      │        │        │                │
├─┼────┼────┼──────┼────┼───┼────┼────┼────────┤
│２│丑○○  │94年12月│桃園縣大園鄉│9B-0709 │35萬  │已領回  │        │破壞車門鎖而偷竊│
│  │        │13日7時 │大海村大牛稠│車輛全部│      │        │        │車輛。          │
│  │        │20分    │6之2號      │        │      │        │        │                │
├─┼────┼────┼──────┼────┼───┼────┼────┼────────┤
│３│癸○○  │94年12月│桃園縣蘆竹鄉│5589-HF │170萬 │已領回  │洪嘉宏  │破壞車門鎖而偷竊│
│  │        │12日8時 │山鼻村南山路│車輛全部│      │        │「阿信」│車輛。恐嚇取財既│
│  │        │許      │3段17巷35號 │        │      │        │「阿民」│遂。            │
├─┼────┼────┼──────┼────┼───┼────┼────┼────────┤
│４│午○○  │94年12月│雲林縣西螺鎮│3802-EB │200萬 │已領回  │        │以侵入住宅，偷取│
│  │        │12日15時│漢光里21號  │車體（不│      │        │        │鑰匙，再偷竊車輛│
│  │        │40分    │            │含車牌）│      │        │        │。              │
├─┼────┼────┼──────┼────┼───┼────┼────┼────────┤
│５│Ｖ○○  │94年12月│臺中縣東勢鎮│2577-EM │223萬 │已領回  │        │以侵入住宅，偷取│
│  │        │8日19時 │新盛路638號 │車輛全部│      │        │        │鑰匙，再偷竊車輛│
│  │        │許      │            │及神明衣│      │        │        │。              │
│  │        │        │            │物      │      │        │        │                │
├─┼────┼────┼──────┼────┼───┼────┼────┼────────┤
│６│丙○○  │94年11月│臺中縣神岡鄉│2568-LA │210萬 │已領回  │        │以侵入住宅，偷取│
│  │        │22日18時│北庄路33之4 │車輛全部│      │        │        │鑰匙，再偷竊車輛│
│  │        │許      │號          │        │      │        │        │。              │
├─┼────┼────┼──────┼────┼───┼────┼────┼────────┤
│７│Ｋ○○  │90年09月│彰化縣彰化市│B8-9669 │ 280萬│已領回  │        │破壞車門鎖而偷竊│
│  │        │17日7時 │彰水路183巷 │車輛全部│      │        │        │車輛。          │
│  │        │許      │15號        │        │      │        │        │                │
├─┼────┼────┼──────┼────┼───┼────┼────┼────────┤
│８│Ｂ○○  │94年12月│桃園縣蘆竹鄉│V9-6028 │140萬 │已領回  │洪嘉宏  │破壞車門鎖而偷竊│
│  │        │5日7時許│上竹路201號 │車輛全部│      │        │「阿信」│車輛。恐嚇取財未│
│  │        │        │            │        │      │        │「阿民」│遂。            │
├─┼────┼────┼──────┼────┼───┼────┼────┼────────┤
│９│Ｗ○○  │94年11月│桃園縣蘆竹鄉│5955-DB │150萬 │已領回  │        │破壞車門鎖而偷竊│
│  │        │11日7時 │大新三街145 │車輛全部│      │        │        │車輛。          │
│  │        │許      │號          │        │      │        │        │                │
├─┼────┼────┼──────┼────┼───┼────┼────┼────────┤
│１０│玄○○  │94年8月 │臺中市忠明南│5567-LN │300萬 │已領回  │        │利用洗車時調換被│
│  │        │23日18時│路五權西路口│車輛全部│      │        │        │害人車輛鑰匙，再│
│  │        │許      │            │        │      │        │        │伺機偷走車輛。  │
├─┼────┼────┼──────┼────┼───┼────┼────┼────────┤
││Ｐ○○  │90年12月│彰化縣彰化市│A5-3677 │140萬 │已領回  │        │破壞車門鎖而偷竊│
│  │        │5日6時許│英士路166號 │車輛全部│      │        │        │車輛。          │
├─┼────┼────┼──────┼────┼───┼────┼────┼────────┤
││庚○○○│94年9月 │臺中縣霧峰鄉│7588-HP │200萬 │已領回  │        │以侵入住宅，偷取│
│  │        │23日4時 │中正路3號   │車輛全部│      │        │        │鑰匙，再偷竊車輛│
│  │        │許      │            │        │      │        │        │。              │
├─┼────┼────┼──────┼────┼───┼────┼────┼────────┤
││Ｙ○    │94年11月│臺中縣大雅鄉│7662-HP │140萬 │已領回  │        │以侵入住宅，偷取│
│  │        │4日19時 │學府路101巷 │車輛全部│      │        │        │鑰匙，再偷竊車輛│
│  │        │50分    │20號        │、IBM筆 │      │        │        │。              │
│  │        │        │            │記電腦、│      │        │        │                │
│  │        │        │            │富士數位│      │        │        │                │
│  │        │        │            │相機    │      │        │        │                │
├─┼────┼────┼──────┼────┼───┼────┼────┼────────┤
││Ｚ○○  │94年7月 │嘉義市興業西│8999-LN │280萬 │已領回  │        │破壞車門鎖而偷竊│
│  │        │7日23時 │路521號     │車輛全部│      │        │        │車輛。          │
│  │        │許      │            │        │      │        │        │                │
├─┼────┼────┼──────┼────┼───┼────┼────┼────────┤
││Ｇ○○  │94年11月│新竹縣竹北市│5P-9939 │100萬 │已領回  │        │破壞車門鎖而偷竊│
│  │        │11日8時 │中正東路24號│車輛全部│      │        │        │車輛。          │
│  │        │許      │            │        │      │        │        │                │
├─┼────┼────┼──────┼────┼───┼────┼────┼────────┤
││卯○○  │94年7月 │雲林縣虎尾鎮│Y7-8188 │90萬  │已領回  │        │破壞車門鎖而偷竊│
│  │        │22日7時 │成德街140號 │車輛全部│      │        │        │車輛。          │
├─┼────┼────┼──────┼────┼───┼────┼────┼────────┤
││戌○○  │92年2月 │南投縣草屯鎮│W9-1989 │150萬 │已領回  │        │破壞車門鎖而偷竊│
│  │        │6日5時許│建國街29號  │車輛全部│      │        │        │車輛。          │
├─┼────┼────┼──────┼────┼───┼────┼────┼────────┤
││Ｆ○○  │92年1月 │雲林縣斗六市│Y6-5587 │130萬 │已領回  │        │破壞車門鎖而偷竊│
│  │        │20日7時 │上海西路13號│車輛全部│      │        │        │車輛。          │
├─┼────┼────┼──────┼────┼───┼────┼────┼────────┤
││申○○  │94年12月│彰化縣員林鎮│8767-LE │180萬 │已領回  │        │以侵入住宅，偷取│
│  │        │2日15時 │中正路217號 │車輛全部│      │        │        │鑰匙，再偷竊車輛│
│  │        │        │            │        │      │        │        │。              │
├─┼────┴────┴──────┴────┴───┴────┴────┴────────┤
││刪除（移列至附表一編號）                                                              │
├─┼────┬────┬──────┬────┬───┬────┬────┬────────┤
││辰○○  │94年11月│桃園縣桃園市│1113-FH │120萬 │        │洪嘉宏  │偷取鑰匙，再偷竊│
│  │        │17日7時 │中寧街11巷3 │車輛全部│      │        │陳昱餘  │車輛。          │
│  │        │        │號          │        │      │        │        │                │
├─┼────┼────┼──────┼────┼───┼────┼────┼────────┤
││Ｄ○○  │94年11月│新竹縣芎林鄉│6589-HM │150萬 │已領回  │洪嘉宏  │破壞車門鎖而偷竊│
│  │        │16日6時 │文山路42巷25│車輛全部│      │        │「阿民」│車輛。          │
│  │        │        │弄13號      │        │      │        │        │                │
├─┼────┼────┼──────┼────┼───┼────┼────┼────────┤
││Ｓ○○  │94年10月│臺中市○○路│EE-5539 │350萬 │已領回  │        │利用洗車時調換被│
│  │        │14日18時│二段262號地 │車輛全部│      │        │        │害人車輛鑰匙，再│
│  │        │        │下室停車場  │        │      │        │        │伺機偷走車輛。  │
├─┼────┼────┼──────┼────┼───┼────┼────┼────────┤
││Ｅ○○  │94年10月│臺中縣大肚鄉│0189-HZ │180萬 │已領回  │        │破壞車門鎖而偷竊│
│  │        │27日4時 │自由路218號 │車輛全部│      │        │        │車輛。          │
├─┼────┼────┼──────┼────┼───┼────┼────┼────────┤
││Ｉ○○  │94年11月│桃園縣桃園市│V8-8689 │170萬 │已領回  │        │破壞車門鎖而偷竊│
│  │        │15日21時│瑞慶路377巷 │車輛全部│      │        │        │車輛。恐嚇取財既│
│  │        │        │13號1樓     │        │      │        │        │遂。            │
├─┼────┼────┼──────┼────┼───┼────┼────┼────────┤
││Ｕ○○  │94年8月 │南投縣草屯鎮│0568-DC │150萬 │已領回  │        │破壞車門鎖而偷竊│
│  │        │4日6時  │玉成路70巷61│車輛全部│      │        │        │車輛。恐嚇取財既│
│  │        │        │號          │        │      │        │        │遂。            │
├─┼────┼────┼──────┼────┼───┼────┼────┼────────┤
││地○○  │94年7月 │嘉義市西區車│0679-LU │280萬 │已領回  │        │以侵入住宅，偷取│
│  │        │8日20時 │店里南京路  │車輛全部│      │        │        │鑰匙，再偷竊車輛│
│  │        │        │451號       │        │      │        │        │。              │
├─┼────┼────┼──────┼────┼───┼────┼────┼────────┤
││Ｔ○○  │94年10月│臺中市北屯區│6257-LA │330萬 │已領回  │        │偷取鑰匙，再偷竊│
│  │        │28日0時 │昌平路二段與│車輛全部│      │        │        │車輛。          │
│  │        │        │崇德路口    │        │      │        │        │                │
├─┼────┼────┼──────┼────┼───┼────┼────┼────────┤
││酉○○  │94年2月 │雲林縣褒忠鄉│S5-2278 │140萬 │已領回  │        │破壞車門鎖而偷竊│
│  │        │8日5時  │中正路97號  │車輛全部│      │        │        │車輛。恐嚇取財既│
│  │        │        │            │        │      │        │        │遂。            │
├─┼────┼────┼──────┼────┼───┼────┼────┼────────┤
││未○○  │94年12月│彰化縣和美鎮│2888-JW │120萬 │已領回  │        │破壞車門鎖而偷竊│
│  │        │8日4時  │愛永街4號   │車輛全部│      │        │        │車輛。          │
├─┼────┼────┼──────┼────┼───┼────┼────┼────────┤
││Ｊ○○  │94年12月│彰化縣花壇鄉│2555-KZ │150萬 │已領回  │        │偷取車輛鑰匙，再│
│  │        │29日14時│中橋街123號 │車輛全部│      │        │        │偷竊車輛。      │
├─┼────┼────┼──────┼────┼───┼────┼────┼────────┤
││Ｑ○○  │93年10月│臺中縣大里市│9U-5569 │200萬 │已領回  │        │偷取車輛鑰匙，再│
│  │        │14日22時│新仁路二段  │車輛全部│      │        │        │偷竊車輛。      │
│  │        │        │131巷6號    │        │      │        │        │                │
├─┼────┼────┼──────┼────┼───┼────┼────┼────────┤
││Ｘ○○  │94年10月│臺中縣烏日鄉│8598-FY │130萬 │已領回  │        │破壞車門鎖而偷竊│
│  │        │31日7時 │環中路八段  │車輛全部│      │        │        │車輛。          │
│  │        │        │787 巷65號  │        │      │        │        │                │
├─┼────┼────┼──────┼────┼───┼────┼────┼────────┤
││Ａ○○  │94年11月│桃園縣大園鄉│6786-DM │120萬 │已領回  │        │破壞車門鎖而偷竊│
│  │        │2日7時  │果林村拔子林│車輛全部│      │        │        │車輛。恐嚇取財既│
│  │        │        │25-36號     │        │      │        │        │遂。            │
├─┼────┼────┼──────┼────┼───┼────┼────┼────────┤
││Ｌ○○  │91年12月│桃園縣新屋鄉│CK-3798 │150萬 │已領回  │        │破壞車門鎖而偷竊│
│  │        │23日3時 │後庄村5鄰   │車輛全部│      │        │        │車輛。          │
├─┼────┼────┼──────┼────┼───┼────┼────┼────────┤
││Ｍ○○  │94年9月 │臺中市南區高│5872-LE │650萬 │已領回  │        │利用洗車時調換被│
│  │        │29日18時│工路68號洗車│車輛全部│      │        │        │害人車輛鑰匙，再│
│  │        │        │場          │        │      │        │        │伺機偷走車輛。  │
└─┴────┴────┴──────┴────┴───┴────┴────┴────────┘
